臺灣臺中地方法院刑事判決　　　　　　 100年度訴字第2584號
公　訴　人　臺灣臺中地方法院檢察署檢察官
被　　　告　王淑瑱
上列被告因違反毒品危害防制條例案件，經檢察官提起公訴（10
0年度毒偵字第1954號），被告於準備程序中就被訴事實為有罪
之陳述，經告知簡式審判程序之旨，並聽取公訴人、被告之意見
後，由本院合議庭裁定由受命法官獨任進行簡式審判程序，判決
如下：
    主    文
王淑瑱施用第一級毒品，累犯，處有期徒刑捌月；又施用第二級
毒品，累犯，處有期徒刑伍月，扣案之甲基安非他命壹包（驗餘
淨重零點伍陸陸零公克）沒收銷燬之。應執行有期徒刑壹年。扣
案之甲基安非他命壹包（驗餘淨重零點伍陸陸零公克）沒收銷燬
之。
    犯罪事實
一、王淑瑱前因違反毒品危害防制條例案件之施用毒品案件，經
    台灣台中地方法院裁定令入勒戒處所觀察、勒戒後，認有繼
    續施用傾向，而以裁定令入戒治處所強制戒治，再經台灣台
    中地方法院以88年度毒聲字第711號裁定停止戒治，所餘戒
    治期間付保護管束，復因其違反保護管束應遵守事項情節重
    大，經台灣台中地方法院以88年度毒聲字第2663號裁定撤銷
    停止戒治，令入戒治處所強制戒治，於民國88年11月13日執
    行完畢出所，並由臺灣臺中地方法院檢察署檢察官以89年度
    戒毒偵字第92號處分書為不起訴處分確定；又因施用毒品案
    件，經本院以89年度毒聲字第2784號裁定令入戒治處所強制
    戒治，後經本院以90年度毒聲字第1240號裁定停止戒治，所
    餘戒治期間付保護管束，於90年7月6日保護管束期滿執行完
    畢確定；再因施用毒品案件經本院以90年度毒聲字第5069號
    裁定令入戒治處所強制戒治，於91年10月12日執行完畢；復
    於94年間因違反毒品危害防治條例案件之施用毒品案件，經
    台灣台中地方法院以94年度訴字第1065號判決處以有期徒刑
    1年確定，入監服刑後，於96年1月11日縮刑期滿執行完畢，
    並於民國96年1月12日縮短刑期執畢出監。詎其仍不知悔改
    ，復分別基於施用第一級毒品海洛因及第二級毒品甲基安非
    他命之犯意，先後於100年5月20日下午1時35分許往前回溯
    96小時內之某時，在不詳地點，分別施用海洛因及甲基安非
    他命各1次。嗣於100年5月20日上午8時50分許，為警在臺中
    市○區○○路133巷21之1號郭堂杏（施用毒品部分另行提起
    公訴）住處搜索查獲，並扣得其所有之甲基安非他命1包（
    淨重0.5667公克）。經採集其尿液送驗，結果呈嗎啡、可待
    因、安非他命及甲基安非他命陽性反應。
二、案經臺中市政府警察局報請臺中地方法院檢察署檢察官偵查
    起訴，嗣由本院合議庭裁定依簡式審判程序審理。
    理    由
壹、程序方面：
一、按除被告所犯為死刑、無期徒刑、最輕本刑為 3年以上有期
    徒刑之罪或高等法院管轄第一審案件者外，於法院行準備程
    序進行中，被告先就被訴事實為有罪之陳述時，審判長得告
    知被告簡式審判程序之旨，並聽取當事人、代理人、辯護人
    及輔佐人之意見後，裁定進行簡式審判程序；且受命法官行
    準備程序，與法院或審判長有同一之權限；又簡式審判程序
    之證據調查，不受刑事訴訟法第159條第1項、第161條之2、
    第161條之3、第163條之1及第164條至第170條規定之限制，
    刑事訴訟法第273條之1第1項、第279條第2項前段、第273條
    之2分別定有明文。
二、查被告王淑瑱上開所犯均為死刑、無期徒刑、最輕本刑為3
    年以上有期徒刑以外之罪，且非屬高等法院管轄第一審之案
    件，經本院合議庭裁定由受命法官行準備程序時，被告就被
    訴事實均為有罪之陳述後，復經本院合議庭裁定由受命法官
    獨任行簡式審判程序，是其證據之調查，自不受刑事訴訟法
    第159條第1項、第161條之2、第161條之3、第163條之1及第
    164條至第170條規定之限制，合先敘明。
貳、實體方面：
一、上揭犯罪事實業據被告王淑瑱於本院審理時坦承不諱，而被
    告於100年5月20日13時35分，為警所採集之尿液經送檢驗，
    其結果確呈現嗎啡、可待因陽性反應及安非他命、甲基安非
    他命陽性反應，有臺中市政府警察局尿液代號與真實姓名對
    照表、詮昕科技股份有限公司所出具之濫用藥物尿液檢驗報
    告各1紙附卷可稽。又扣案之物品1包係被告所有，經送請行
    政院衛生署草屯療養院鑑定結果，亦檢驗出毒品甲基安非他
    命成分（送驗淨重0.5667公克，驗餘淨重0.5660公克），亦
    有行政院衛生署草屯療養院鑑定書（草療鑑字第1000500220
    號）1紙在卷可憑。從而被告於本院審理時坦承，有為施用
    第一級毒品海洛因及第二級毒品甲基安非他命之犯行，核與
    事實相符，足堪採信。
二、核被告王淑瑱所為，分別係犯毒品危害防制條例第10條第1
    項之施用第一級毒品罪及同條例第10條第2項之施用第二級
    毒品罪。被告因施用而持有毒品行為，本應以持有論，惟持
    有後進而施用，其持有之低度行為應被施用之高度行為所吸
    收，故不再另論其持有毒品罪。又被告所犯施用第一級毒品
    罪、施用第二級毒品罪，犯意各別，行為互殊，應予分論併
    罰。被告於94年間因違反毒品危害防治條例案件之施用毒品
    案件，經本院以94年度訴字第1065號判決處以有期徒刑1年
    確定，入監服刑後，於96年1月11日縮刑期滿執行完畢，並
    於民國96年1月12日縮短刑期執畢出監之事實，有臺灣高等
    法院被告前案紀錄表在卷可參，其受有期徒刑之刑執行完畢
    後，5年以內故意再犯本案有期徒刑以上之2罪，均為累犯，
    應依刑法第47條第1項之規定，分別加重其刑。爰審酌被告
    施用毒品，經觀察、勒戒、強制戒治及法院論罪科刑後，仍
    不知戒惕，一再施用，無視於毒品對於自身健康之戕害及國
    家對於杜絕毒品犯罪之禁令，不知戒除惡習，惡性非輕，然
    念及其終能坦承犯行，態度良好，其施用毒品並無危害他人
    及其犯罪之動機、目的及手段等一切情狀，分別量處如主文
    所示之刑，並定其應執行之刑，以資懲儆。另扣案之甲基安
    非他命1包（驗餘淨重：0.5660公克），為被告所有供其施
    用第二級毒品用之毒品，應依毒品危害防制條例第18條第1
    項前段之規定，沒收銷燬之。
三、慈濟功德會證嚴上人在靜思語中開示「一個人不怕錯，就怕
    不改過」、「一個人最大的成就，就是從失敗中站起來」、
    「改變自己是自救，影響別人是救人」、「做該做的事是智
    慧，做不該做的事是愚痴」、「因緣果報，要種善因，斷惡
    緣」、「有心就有福，有願就有力，願有多大，力就有多大
    」，被告王淑瑱年已37歲，要有生命的覺醒，用心好好體認
    上述開示，發好願交一些好朋友，斷絕與吸毒朋友來往，下
    定決心改過，遠離毒品禍害，重新做人，才有機會孝順父母
    ，並能為家人、為社會做些有貢獻的事，這樣才有服刑的真
    實價值。
據上論斷，應依刑事訴訟法第273條之1第1項 、第299條第1項前
段，毒品危害防制條例第10條第1項、第2項、第18條第1項前段
，刑法第11條、第47條、第51條第5款，判決如主文。
本案經檢察官張容姍到庭執行職務。
中    華    民    國   100    年    11    月    3     日
                  刑事第六庭    法  官  郭德進
以上正本證明與原本無異。
如不服本判決應於收受判決後10日內向本院提出上訴書狀，並應
敘述具體理由；其未敘述上訴理由者，應於上訴期間屆滿後20日
內向本院補提理由書（均須按他造當事人之人數附繕本）「切勿
逕送上級法院」。
                                書記官  陳彥蓉
中    華    民    國   100    年    11    月    3     日
附錄論罪科刑法條：
毒品危害防制條例第10條
施用第一級毒品者，處 6 月以上 5 年以下有期徒刑。
施用第二級毒品者，處 3 年以下有期徒刑